臺灣屏東地方法院刑事判決
111年度原交簡上字第9號  
上  訴  人  
即  被  告  利玉金


選任辯護人  王婷儀律師（法扶律師）
上列上訴人即被告因過失傷害案件，不服本院111年度原交簡字
第98號中華民國111 年7 月4 日第一審判決（聲請簡易判決處刑
或起訴案號：臺灣屏東地方檢察署111年度偵字第2297號），提
起上訴，本院管轄之第二審合議庭判決如下：
    主  文
上訴駁回。
    事實及理由
一、本案經本院審理結果，認原審以上訴人即被告甲○○（以下稱
    被告）犯刑法第284條前段之過失傷害罪；其以一過失行為
    同時致告訴人乙○○及少年鍾○漢二人受傷，為想像競合犯，
    依刑法第55條規定，從一重處斷；又認被告於肇事後，有偵
    查犯罪權之機關發覺其為肇事者前，向到場處理之警員坦承
    為肇事人，並願接受裁判，符合自首要件，依刑法第62條前
    段規定，減輕其刑，並引用刑事訴訟法第449 條第1 項前段
    、第3 項、第454 條第2 項等規定，逕以簡易判決處刑，量
    處被告有期徒刑4 月，如易科罰金，以新台幣（下同）1 千
    元折算1 日，認事用法及量刑均無不當，應予維持，並引用
    原審判決書記載之事實及證據（詳如附件）。
二、被告上訴意旨略以：觀諸事故現場照片，告訴人機車之碰撞
    位置係在車頭，被告小客車之碰撞位置則在左前側，且由被
    告車輛停放位置及告訴人機車傾倒位置可知，兩車撞擊時，
    告訴人行駛位置已緊鄰雙黃線，足徵本件車禍事故，係告訴
    人騎乘機慢車未依法靠右側路邊行駛，又疏未注意車前狀況
    所致。是被告縱有違反注意義務，其違反程度亦屬輕微。原
    審就被告違反義務之情況未予調查審酌，亦未說明被告違反
    義務之程度如何，科刑時未考量被告違反義務之程度，有判
    決理由未備之違法，量刑亦屬過重。
三、按第一審法院依被告在偵查中之自白或其他現存之證據，已
    足認定其犯罪者，得因檢察官之聲請，不經通常審判程序，
    逕以簡易判決處刑，刑事訴訟法第449 條第1 項定有明文。
    又按簡易判決，應記載下列事項：一、第51條第1 項之記載
　　。二、犯罪事實及證據名稱。三、應適用之法條。四、第30
    9 條各款所列事項。五、自簡易判決送達之日起20日內得提
    起上訴之曉示，但不得上訴者，不在此限。刑事訴訟法第45
    4 條第1 項亦有明文規定。此項規定與刑事訴訟法第308  
    條所定判決書應分別記載其裁判之主文與理由，有罪之判決
    書並應記載犯罪事實，且得與理由合併記載之規定，尚有區
    別。質言之，簡易判決本無庸為理由之記載，因此自無所謂
    判決不備理由之違法可言。經查，被告甲○○於偵查中已就本
    件過失傷害犯行坦承不諱（見偵卷第29頁），並由檢察官向
    本院聲請簡易判決處刑，原審依被告在偵查中之自白及其他
    現存證據，認為已足認定被告犯罪，遂依檢察官之聲請，逕
    以簡易判決處刑，並依刑事訴訟法第454 條第1 項規定，於
    判決中載明犯罪事實、證據名稱及應適用之法條。因簡易判
    決無庸記載理由，故無所謂判決理由不備之違法可言。上訴
    意旨以原審未予調查審酌被告違反義務之程度，有判決理由
    未備之違法，應有誤會。至於上訴意旨雖稱告訴人於事發時
    ，騎乘機慢車未依靠右側路邊行駛，又疏未注意車前狀況
　　，為肇事主因云云，然觀卷附事故現場監視器畫面擷圖（見
    警卷第47頁）可知，案發前，告訴人乙○○確係騎乘機車行駛
    在道路右側，被告駕駛之小貨車則已迴轉，因此不能排除告
    訴人或係為閃避突然從路旁駛出之被告車輛，向路中央偏移
    ，進而導致最後碰撞點在靠近道路中央的位置。況被告係突
    然違規迴轉，車身橫亙在車道上，即使告訴人案發時係在靠
    道路之更右側行駛，亦不免撞上被告之車輛中、後端，故上
    訴意旨所稱本件事故係因告訴人之行車疏失所致，被告縱有
    違反注意義務，其違反程度亦屬輕微云云，應非的論。本件
    車故經送交通部公路總局高雄區監理所屏澎區車輛行車事故
    鑑定會鑑定後亦認為：「一、甲○○駕駛自用小貨車，行駛雙
    向二車道及劃設快慢車道分隔線之路段，行經無號誌交岔路
    口，於路邊作起駛迴轉時，未注意前後左右有無車輛，並未
    應讓行進中之車輛優先通行，為肇事原因。二、乙○○駕駛普
    通重型機車，行駛雙向二車道及劃設快慢車道分隔線之路段
    ，行經無號誌交岔路口，作直行，猝不及防，無肇事因素。
    另，乙○○（持輕型機車駕照）駕駛普通重型機車，有違規定
    」，此有該鑑定會之鑑定意見書附卷可考（見本院簡上字卷
    第81頁），就何人有肇事原因一項，與本院之認定相同，可
    為佐證。
四、末按，量刑輕重，屬於事實審法院得依職權自由裁量之事項
    ，如果其量刑已以行為人之責任為基礎，並斟酌刑法第57條
    各款所列情狀，在未逾越法定刑度之下，酌量科刑，無偏執
    一端而有明顯失出或失入之情形，自不得指為不當或違法。
    查本件被告之過失犯行，共造成乙○○、鍾○漢二人受傷，其
    鍾○漢為未滿18歲之少年，因本件車禍受有左肩和右大腿與
    小腿多處擦挫傷；而告訴人乙○○除肢體多處擦傷外，另有多
    處骨折，傷勢並非輕微。且由告訴人乙○○於警詢中之陳述可
    知，案發後告訴人曾聲請調解，但被告並未到場，且稱其覺
    得被告態度不佳（見警卷第6 頁），是原審依被告之過失情
    節、告訴人之傷勢、智識程度及家庭經濟狀況等一切情狀，
    量處有期徒刑4 月，如易科罰金，以新臺幣1 千元折算1 日
    ，尚難認為有過重之處，是本件上訴並無理由
　　，自應予以駁回。至於被告雖稱希望獲得緩刑的機會（見本
    院簡上卷第122 頁），但被告尚未賠償告訴人之損失，亦未
    獲告訴人之諒解，本院因認不宜就被告所處之刑諭知緩刑，
    附此敘明。
據上論斷，爰依刑事訴訟法第455 條之1 第3 項、第368 條、第
373 條，判決如主文。
本件經檢察官蕭惠予聲請簡易判決處刑，由檢察官潘國威到庭執
行職務。
中　　華　　民　　國　 111  　年　　12　　月　　8 　　日
            　　　刑事第一庭　  審判長法  官  王以齊
　　　　　　　　　          　　　　  法  官  楊宗翰
　　　　　　　　　　　　　　　　　　　法  官  粘凱庭
以上正本證明與原本無異。
不得上訴。
中　　華　　民　　國　 111  　年　　12　　月　　8 　　日
                                      書記官  黃嘉慶
附件：
　　　
臺灣屏東地方法院刑事簡易判決
111年度原交簡字第98號
公　訴　人　臺灣屏東地方檢察署檢察官
被　　　告　甲○○　女　(民國00年0月00日生)
　　　　　　　　　　身分證統一編號：Z000000000號
　　　　　　　　　　住屏東縣○○鎮○○路000號
上列被告因過失傷害案件，經檢察官聲請以簡易判決處刑（111
年度偵字第2297號），本院判決如下：
    主      文
甲○○犯過失傷害罪，處有期徒刑肆月，如易科罰金，以新臺幣
壹仟元折算壹日。
    事實及理由
一、本院認定被告甲○○之犯罪事實及證據，與檢察官聲請簡易
    判決處刑書之記載相同，茲引用之（如附件）。
二、論罪科刑：
  ㈠核被告所為，係犯刑法第284條前段之過失傷害罪。又被告以
    一過失之駕車行為同時致告訴人乙○○、鍾○漢受傷，為想像
    競合犯，應依刑法第55條之規定從一重處斷。
  ㈡又被告於肇事後，在具偵查犯罪權限之機關發覺其為肇事者
    前，於警方前往現場處理時，當場承認為肇事人，並願接受
    裁判乙節，有屏東縣政府警察局潮州分局交通分隊道路交通
    事故肇事人自首情形紀錄表1份在卷可查（見警卷第51頁）
    ，堪認符合自首之要件，爰依刑法第62條前段規定，減輕其
    刑。
  ㈢茲審酌被告駕車上路，本應謹慎注意遵守交通規則，以維護
    其他用路人之安全，竟於迴轉前未注意左右來車，致生本件
    車禍，造成告訴人2人受傷，所為誠屬不該；惟念其犯後坦
    承犯行，態度良好，且有意賠償告訴人2人，惟因告訴人2人
    舉家前往大陸地區而未能和解，暨兼衡告訴人2 人所受之傷
    勢、被告之過失情節、智識程度及家庭經濟狀況等一切情狀
    ，量處如主文所示之刑，並諭知易科罰金之折算標準。
三、依刑事訴訟法第449條第1項前段、第3項、第454條第2項，
    逕以簡易判決處刑如主文。
四、如不服本判決，得於判決書送達之日起20日內，以書狀敘述
    理由（須附繕本），向本庭提出上訴。
本案經檢察官蕭惠予聲請以簡易判決處刑。
中　　華　　民　　國　　111 　年　　7 　　月　　4 　　日
                          簡易庭      法  官  涂裕洪
以上正本證明與原本無異。
如不服本件判決，得於判決書送達之日起20日內，以書狀敘述理
由(須附繕本)，向本庭提出上訴。
中　　華　　民　　國　　111 　年　　7 　　月　　4 　　日
                                      書記官  簡慧瑛
附錄本判決論罪科刑法條：
刑法第284條
因過失傷害人者，處1 年以下有期徒刑、拘役或10萬元以下罰金
；致重傷者，處3 年以下有期徒刑、拘役或30萬元以下罰金。
【附件】
臺灣屏東地方檢察署檢察官聲請簡易判決處刑書　
                                     111年度偵字第2297號
　　被　　　告　甲○○　

上列被告因過失傷害案件，業經偵查終結，認為宜以簡易判決處
刑，茲將犯罪事實及證據並所犯法條分述如下：　　
　　　　犯罪事實
一、甲○○於民國110年10月7日6時52分許駕駛車牌號碼000-0000
    號自用小客車(搭載傅利君)，自屏東縣潮州鎮清水南路與民
    榮街口(下稱案發地點)路邊起駛，欲向左迴轉進入清水南路
    由北往南方向行駛之際，本應注意迴車前應看清無來往車輛
    始得迴轉，依當時天候陰、日間自然光線、柏油道路乾燥、
    無缺陷、無障礙物、視距良好之情形下，並無不能注意之情
    事，竟疏未注意及此，於起駛後即貿然往左迴車，適乙○○騎
    乘車牌號碼000-0000號普通重型機車(搭載鍾○漢)，沿清水
    南路由南往北直行至案發地點，見狀閃避不及，兩車發生碰
    撞，致乙○○受有右第五掌骨骨折、頭部外傷併鼻骨骨折、胸
    部，腹部與骨盆挫傷、肢體多處擦傷等傷害；鍾○漢受有左
    肩和右大腿與小腿多處擦挫傷等傷害。　　
二、案經乙○○訴由屏東縣政府警察局潮州分局報告偵辦。
　　　　證據並所犯法條
一、訊據被告甲○○對其於上揭時、地肇事致告訴人乙○○、被害人
    鍾○漢受有上開傷勢乙情，業於警詢及偵查中坦承不諱，亦
    據告訴人於警詢時指證明確，復有道路交通事故現場圖、道
    路交通事故調查報告表㈠㈡、車籍資料各1份、安泰醫療社團
    法人潮州安泰醫院診斷證明書2份、現場監視器光碟1片暨擷
    圖2張及現場照片30張在卷可參，本件事證明確，被告犯嫌
    堪予認定。
二、核被告所為，係犯刑法第284條前段之過失傷害罪嫌。被告
    案發後，於偵查犯罪之公務員知悉犯罪事實與犯人之前，向
    到場處理事故之員警坦承係肇事人，此有道路交通事故肇事
    人自首情形紀錄表1份在卷可稽，請依刑法第62條之規定，
    減輕其刑。另請審酌被告無前案紀錄(卷附被告刑案資料查
    註紀錄表參照)，犯後坦承犯行，態度尚佳；告訴人業於111
    年2月5日舉家前往大陸地區，致無法到庭或私下與被告試行
    和解乙情，有本署111年3月11日公務電話紀錄1份附卷可考
    ，及被告之經濟狀況等一切情狀，量處適當之刑。
三、依刑事訴訟法第451條第1項聲請逕以簡易判決處刑。
　　此　致
臺灣屏東地方法院
中　　華　　民　　國　 111　　年　　3 　　月　　14　　日
                              檢察官  蕭  惠  予
本件正本證明與原本無異
中　　華　　民　　國　 111　　年　　3 　　月　　16　　日
                              書記官  李  暉  鵬